---
title: "Vize Rapor: Süleyman Aytekin 180401069"
output:
  html_document:
    df_print: paged
---

# 1 : Paketin ismi
Kütüphane sulo ile adlandırılmıştır. ve bir veri okuma duzeltme grafikleştirme kütüphanesidir. 

# 2 : Kütüphaneyi çağırma ve fonksiyonlar
Kütüphane(Paket) library(sulo) komutuyla çağırılır içindeki fonksiyonları ise sırasıyla hello(read) düzelt(ham veri işleme) grafik(veriyi grafikleştirme) olarak 3 adet fonksiyonumuz bulunmaktadır.

# 3 : Bir veri setiyle örneklendirme - [sulo::hello(dosya)]
```{r echo=FALSE, message=FALSE, warning=FALSE}
library(sulo)
dosya <- "ufc-fighters-statistics.csv"

sulo::hello(dosya)
```
Görüldüğü üzere bütün sutünlarımız geliyor. Kullanılardan bir sutün seçmesini bekliyor ve sonrasında seçilen sutünun içeriğini getiriyor.

# 4 : Veri setinindeki ham veriyi düzeltme işleme - [sulo::duzelt(dosya)]
```{r echo=FALSE, message=FALSE, warning=FALSE}

sulo::duzelt(dosya)

```

# 5 Veri setini Görselleştirme ve Kolerasyon KPI alma - [sulo::grafik(dosya)]

Örnek grafik için  3. ve 4. sutünü seçiceğiz
```{r echo=FALSE, message=FALSE, warning=FALSE}
sulo::grafik(dosya)
```
Sonucunda görüldüğü üzere grafik fonksiyonumuz. Hem verilerin grafiğini çıkartmış olup Hemde KPI değerlerini hesaplamıştır.
